# 合伙企业保底收益的确认

提问人：bigxia07 时间：2019-07-24 16:56:45
A 公司与B公司、C 公司合伙成立 D合伙企业，A 是有限合伙人，同时 A与 B、C签定协议，A 公司每年取得出资额的4% 保底收益，超出部分再另外按出资比例分配，请问 A 出资时如何账务处理，每年取得保底收益时如何处理，取得超出保底收益时如何处理

回答人：chenyiwei
A 对 D 的出资，在原准则下一般作为可供出售金融资产；新准则下一般作为以公允价值计量且其变动计入损益的金融资产。根据具体情况判断 A 对D 有无控制、共同控制或重大影响（个人理解可能为 “三无”），以判断是否需将 D 纳入合并报表范围或者对D 进行权益法核算。
如果作为金融资产核算且不合并报表的，则直接依据管理人（或 GP）每期宣告分配的收益金额确认投资收益（函保底收益和超额收益分成）。